---
title: "Topluluk Öğrenmesi Yaklaşımıyla Anomali Belirleme"
author: "Nihat AKILLI"
date: "Tez Uygulama Çalışması - satellite-unsupervised-ad.csv"
output:
  prettydoc::html_pretty:
    theme: cayman
    highlight: github
---

```{=html}
<style type="text/css">
.main-container {
  margin-left: auto;
  margin-right: auto;
  text-align: justify
}
.main-content{
    max-width:1300px !important;
}

</style>
```

```{r global_options, include=FALSE}
knitr::opts_chunk$set(fig.width=12, fig.height=12, warning=FALSE, message=FALSE)
```

# Verinin Hazırlanması

```{r}
setwd(dirname(rstudioapi::getActiveDocumentContext()$path))
kaynak <- "dataverse_files/satellite-unsupervised-ad.csv"
data <- read.csv(kaynak, header = FALSE)

attach(data)

```

Sınıf değişkeni kategorik olduğundan değerler "Majority" ve "Minority" olarak değiştirilmiştir. Diğer değişkenler de sayısal değerler olduğu için değişken tipi olarak nümerik belirlenmiştir. 

```{r}
numberOfColumn <- ncol(data)-1 # Bağımsız değişken sayısı

colnames(data) <- as.character( c( paste0("col", as.character(1:numberOfColumn)), "Class" ) )# Sutunlara isim verilmesi

data$Class <- as.factor(data$Class)
levels(data$Class)[levels(data$Class) == "n"] <- "Majority"
levels(data$Class)[levels(data$Class) == "o"] <- "Minority"

data[,1:numberOfColumn] = apply(data[,1:numberOfColumn], 2, function(x) as.numeric(as.character(x))); #Sayısal değere çevirme
data <- na.omit(data) 

```

Yukarıda yapılanlar özetlenmiştir:

```{r}
library(factoextra)
str(data)

```

### Verisetinin İlk 10 Satırlık Kısmının Görünümü

```{r }
library(knitr)
kable(data[1:10,])

```

### Yeniden Örnekleme Yöntemi Uygulanması

```{r}
library(imbalance)

data_imbalanced <- data

data_minority <- data[data$Class == "Minority",]
data_majority <- data[data$Class == "Majority",]

set.seed(345)

data_minority_oversampled <- data_minority[sample(x = 1:nrow(data_minority), size =  nrow(data_majority), replace = TRUE),]

data_balanced_ROS <- rbind(data_minority_oversampled,data_majority)

data_balanced_SMOTE <- oversample( data, "ADASYN", ratio = 1)

```

### Tanımlayıcı İstatistikler

```{r}
summary(data_imbalanced)

summary(data_balanced_ROS)

summary(data_balanced_SMOTE)

```

### Verinin Görselleştirilmesi

```{r fig.width=8, fig.height=4}
library(funModeling)

freq(data_imbalanced)
freq(data_balanced_ROS)
freq(data_balanced_SMOTE)

```

### Verisetinin Eğitim-Test Verisi (%70 - %30) Olarak Ayrılması

```{r }
set.seed(345)

indices <- sample(2, size = nrow(data_imbalanced), replace = TRUE, prob=c(0.7,0.3))
egitim_data_imbalanced <- data_imbalanced[indices == 1,  ]
test_data_imbalanced <- data_imbalanced[indices == 2, ]

indices <- sample(2, size=nrow(data_balanced_ROS), replace = TRUE, prob=c(0.7,0.3))
egitim_data_balanced_ROS <- data_balanced_ROS[indices == 1,  ]


indices <- sample(2, size=nrow(data_balanced_SMOTE), replace = TRUE, prob=c(0.7,0.3))
egitim_data_balanced_SMOTE <- data_balanced_SMOTE[indices == 1,  ]

```

Veriseti %70 eğitim; %30 test verisi olacak şekilde rastgele ayrılmıştır.

### 1. Sınıflandırma Ağacı Yöntemi

```{r fig.height=8, fig.width=8}
library(tree)
library(rpart)
library(rpart.plot)

set.seed(345)

tree_model_imbalanced=rpart(as.factor(egitim_data_imbalanced$Class)~., egitim_data_imbalanced)
tree_model_balanced_ROS=rpart(as.factor(egitim_data_balanced_ROS$Class)~., egitim_data_balanced_ROS)
tree_model_balanced_SMOTE=rpart(as.factor(egitim_data_balanced_SMOTE$Class)~., egitim_data_balanced_SMOTE)

```

### 2. Bagging Yöntemi

```{r fig.height=6}
library(randomForest)

set.seed(345)

mtry_value <- ceiling(sqrt(numberOfColumn))
mtry_value

rf_model_imbalanced <- randomForest(egitim_data_imbalanced$Class~., 
                        data = egitim_data_imbalanced, 
                        mtry = mtry_value,
                        importance = TRUE)

rf_model_balanced_ROS <- randomForest(egitim_data_balanced_ROS$Class~., 
                        data = egitim_data_balanced_ROS, 
                        mtry = mtry_value,
                        importance = TRUE)

rf_model_balanced_SMOTE <- randomForest(egitim_data_balanced_SMOTE$Class~., 
                        data = egitim_data_balanced_SMOTE, 
                        mtry = mtry_value,
                        importance = TRUE)

```

### 3. Boosting Yöntemi

```{r}
library(xgboost)

set.seed(345)

xgboost_model_imbalanced <- xgboost(data = as.matrix(egitim_data_imbalanced[1:numberOfColumn]), 
                        label = as.numeric(egitim_data_imbalanced$Class)-1, 
                        nrounds = 100, 
                        verbose = FALSE, 
                        objective='reg:logistic')

xgboost_model_balanced_ROS <- xgboost(data = as.matrix(egitim_data_balanced_ROS[1:numberOfColumn]), 
                        label = as.numeric(egitim_data_balanced_ROS$Class)-1, 
                        nrounds = 100, 
                        verbose = FALSE, 
                        objective='reg:logistic')

xgboost_model_balanced_SMOTE <- xgboost(data = as.matrix(egitim_data_balanced_SMOTE[1:numberOfColumn]), 
                        label = as.numeric(egitim_data_balanced_SMOTE$Class)-1, 
                        nrounds = 100, 
                        verbose = FALSE, 
                        objective='reg:logistic')


```

#### Dengesizlik Durumunda Tahminleme

```{r fig.height=8,fig.width=10}
library("ROCR")
yhat_tree_imbalanced_class <- predict(tree_model_imbalanced, newdata = test_data_imbalanced, type = "class", cutoff = ) 
yhat_tree_imbalanced_prob <- predict(tree_model_imbalanced, newdata = test_data_imbalanced, type = "prob") 

yhat_rf_imbalanced_class <- predict(rf_model_imbalanced, newdata = test_data_imbalanced, type = "class")
yhat_rf_imbalanced_prob <- predict(rf_model_imbalanced, newdata = test_data_imbalanced, type = "prob")

yhat_xgboost_imbalanced_prob <- predict(xgboost_model_imbalanced, newdata = as.matrix(test_data_imbalanced[1:numberOfColumn]))
yhat_xgboost_imbalanced_class <- round(yhat_xgboost_imbalanced_prob,0)

yhat_xgboost_imbalanced_class <- factor(yhat_xgboost_imbalanced_class)
levels(yhat_xgboost_imbalanced_class)[levels(yhat_xgboost_imbalanced_class) == 0] <- "Majority"
levels(yhat_xgboost_imbalanced_class)[levels(yhat_xgboost_imbalanced_class) == 1] <- "Minority"

```

#### Dengesizlik Giderildiği Durumda Tahminleme

Hem prob olarak hem class olarak tahminleme yapıldı. 

```{r fig.height=8}

yhat_tree_balanced_ROS_prob <- predict(tree_model_balanced_ROS, 
                                          newdata = test_data_imbalanced, type = "prob")
yhat_tree_balanced_ROS_class <- predict(tree_model_balanced_ROS, 
                                           newdata = test_data_imbalanced, type = "class")


yhat_rf_balanced_ROS_prob <- predict(rf_model_balanced_ROS, 
                                        newdata = test_data_imbalanced, type = "prob")
yhat_rf_balanced_ROS_class <- predict(rf_model_balanced_ROS, 
                                         newdata = test_data_imbalanced, type = "class")


yhat_xgboost_balanced_ROS_prob  <- predict(xgboost_model_balanced_ROS, 
                                              as.matrix(test_data_imbalanced[1:numberOfColumn]), 
                                              type = "prob")
yhat_xgboost_balanced_ROS_class <- round(yhat_xgboost_balanced_ROS_prob,0)
yhat_xgboost_balanced_ROS_class <- factor(yhat_xgboost_balanced_ROS_class)
levels(yhat_xgboost_balanced_ROS_class)[levels(yhat_xgboost_balanced_ROS_class) == 0] <- "Majority"
levels(yhat_xgboost_balanced_ROS_class)[levels(yhat_xgboost_balanced_ROS_class) == 1] <- "Minority"


yhat_tree_balanced_SMOTE_prob <- predict(tree_model_balanced_SMOTE, 
                                          newdata = test_data_imbalanced, type = "prob") 
yhat_tree_balanced_SMOTE_class <- predict(tree_model_balanced_SMOTE, 
                                           newdata = test_data_imbalanced, type = "class") 


yhat_rf_balanced_SMOTE_prob <- predict(rf_model_balanced_SMOTE, 
                                        newdata = test_data_imbalanced, type = "prob")
yhat_rf_balanced_SMOTE_class <- predict(rf_model_balanced_SMOTE, 
                                         newdata = test_data_imbalanced, type = "class")


yhat_xgboost_balanced_SMOTE_prob <- predict(xgboost_model_balanced_SMOTE, 
                                             as.matrix(test_data_imbalanced[1:numberOfColumn]), 
                                             type = "prob")
yhat_xgboost_balanced_SMOTE_class <- round(yhat_xgboost_balanced_SMOTE_prob,0)
yhat_xgboost_balanced_SMOTE_class <- factor(yhat_xgboost_balanced_SMOTE_class)
levels(yhat_xgboost_balanced_SMOTE_class)[levels(yhat_xgboost_balanced_SMOTE_class) == 0] <- "Majority"
levels(yhat_xgboost_balanced_SMOTE_class)[levels(yhat_xgboost_balanced_SMOTE_class) == 1] <- "Minority"

```

# Eğri altında kalan alan (AUC) hesaplaması yapılması

### AUC Grafiği

```{r  fig.width=5, fig.height=5}
library(ROCR)


pr_tree_imbalanced <- prediction(as.numeric(yhat_tree_imbalanced_prob[,2]), test_data_imbalanced$Class)
prf_tree_imbalanced <- performance(pr_tree_imbalanced, measure = "tpr", x.measure = "fpr")
plot(prf_tree_imbalanced, lty=1, lwd=2, main = "Dengesiz Veri")

pr_rf_imbalanced<- prediction(as.numeric(yhat_rf_imbalanced_prob[,2]), test_data_imbalanced$Class)
prf_rf_imbalanced <- performance(pr_rf_imbalanced, measure = "tpr", x.measure = "fpr")
plot(prf_rf_imbalanced, add=TRUE , lty=2, lwd=2)

pr_xgboost_imbalanced <- prediction(as.numeric(yhat_xgboost_imbalanced_prob), test_data_imbalanced$Class)
prf_xgboost_imbalanced <- performance(pr_xgboost_imbalanced, measure = "tpr", x.measure = "fpr")
plot(prf_xgboost_imbalanced, add=TRUE , lty=3, lwd=2)

abline(0,1)

auc_tree_imbalanced <- performance(pr_tree_imbalanced, measure = "auc")
auc_tree_imbalanced <- auc_tree_imbalanced@y.values[[1]]


auc_rf_imbalanced <- performance(pr_rf_imbalanced, measure = "auc")
auc_rf_imbalanced <- auc_rf_imbalanced@y.values[[1]]

auc_xgboost_imbalanced <- performance(pr_xgboost_imbalanced, measure = "auc")
auc_xgboost_imbalanced <- auc_xgboost_imbalanced@y.values[[1]]

model_adi <- c(
               paste(" CT: ", round(auc_tree_imbalanced,3),sep = " "),
               paste(" RF: ", round(auc_rf_imbalanced,3),sep = " "),
               paste(" XB: ", round(auc_xgboost_imbalanced,3),sep = " ")
               )

baslik <- paste(" ",model_adi,sep=" ")
legend("bottomright", legend=baslik, lwd=2, lty=c(1,2,3))




pr_tree_balanced_ROS <- prediction(as.numeric(yhat_tree_balanced_ROS_prob[,2]), test_data_imbalanced$Class)
prf_tree_balanced_ROS <- performance(pr_tree_balanced_ROS, measure = "tpr", x.measure = "fpr")
plot(prf_tree_balanced_ROS, lty=1, lwd=2, main = "ROS")

pr_rf_balanced_ROS<- prediction(as.numeric(yhat_rf_balanced_ROS_prob[,2]), test_data_imbalanced$Class)
prf_rf_balanced_ROS <- performance(pr_rf_balanced_ROS, measure = "tpr", x.measure = "fpr")
plot(prf_rf_balanced_ROS, add=TRUE , lty=2, lwd=2)

pr_xgboost_balanced_ROS <- prediction(as.numeric(yhat_xgboost_balanced_ROS_prob), test_data_imbalanced$Class)
prf_xgboost_balanced_ROS <- performance(pr_xgboost_balanced_ROS, measure = "tpr", x.measure = "fpr")
plot(prf_xgboost_balanced_ROS, add=TRUE , lty=3, lwd=2)

abline(0,1)

auc_tree_balanced_ROS <- performance(pr_tree_balanced_ROS, measure = "auc")
auc_tree_balanced_ROS <- auc_tree_balanced_ROS@y.values[[1]]

auc_rf_balanced_ROS <- performance(pr_rf_balanced_ROS, measure = "auc")
auc_rf_balanced_ROS <- auc_rf_balanced_ROS@y.values[[1]]

auc_xgboost_balanced_ROS <- performance(pr_xgboost_balanced_ROS, measure = "auc")
auc_xgboost_balanced_ROS <- auc_xgboost_balanced_ROS@y.values[[1]]

model_adi <- c(
               paste(" CT : ", round(auc_tree_balanced_ROS,3),sep = " "),
               paste(" RF : ", round(auc_rf_balanced_ROS,3),sep = " "),
               paste(" XB : ", round(auc_xgboost_balanced_ROS,3),sep = " ")
               )


baslik <- paste(" ",model_adi,sep=" ")
legend("bottomright", legend=baslik, lwd=2, lty=c(1,2,3))




pr_tree_balanced_SMOTE <- prediction(as.numeric(yhat_tree_balanced_SMOTE_prob[,2]), test_data_imbalanced$Class)
prf_tree_balanced_SMOTE <- performance(pr_tree_balanced_SMOTE, measure = "tpr", x.measure = "fpr")
plot(prf_tree_balanced_SMOTE, lty=1, lwd=2, main = "SMOTE")

pr_rf_balanced_SMOTE<- prediction(as.numeric(yhat_rf_balanced_SMOTE_prob[,2]), test_data_imbalanced$Class)
prf_rf_balanced_SMOTE <- performance(pr_rf_balanced_SMOTE, measure = "tpr", x.measure = "fpr")
plot(prf_rf_balanced_SMOTE, add=TRUE , lty=2, lwd=2)

pr_xgboost_balanced_SMOTE <- prediction(as.numeric(yhat_xgboost_balanced_SMOTE_prob), test_data_imbalanced$Class)
prf_xgboost_balanced_SMOTE <- performance(pr_xgboost_balanced_SMOTE, measure = "tpr", x.measure = "fpr")
plot(prf_xgboost_balanced_SMOTE, add=TRUE , lty=3, lwd=2)

abline(0,1)

auc_tree_balanced_SMOTE <- performance(pr_tree_balanced_SMOTE, measure = "auc")
auc_tree_balanced_SMOTE <- auc_tree_balanced_SMOTE@y.values[[1]]

auc_rf_balanced_SMOTE <- performance(pr_rf_balanced_SMOTE, measure = "auc")
auc_rf_balanced_SMOTE <- auc_rf_balanced_SMOTE@y.values[[1]]

auc_xgboost_balanced_SMOTE <- performance(pr_xgboost_balanced_SMOTE, measure = "auc")
auc_xgboost_balanced_SMOTE <- auc_xgboost_balanced_SMOTE@y.values[[1]]


model_adi <- c(
               paste(" CT : ", round(auc_tree_balanced_SMOTE,3),sep = " "),
               paste(" RF : ", round(auc_rf_balanced_SMOTE,3),sep = " "),
               paste(" XB : ", round(auc_xgboost_balanced_SMOTE,3),sep = " ")
               )

baslik <- paste(" ",model_adi,sep=" ")
legend("bottomright", legend=baslik, lwd=2, lty=c(1,2,3))

```

### AUC-PR Grafik

```{r fig.height=5, fig.width=5}
library(ROCR)

prf_tree_imbalanced <- performance(pr_tree_imbalanced, measure = "prec", x.measure = "rec")
plot(prf_tree_imbalanced, lty=1, lwd=2, main = "Dengesiz Veri")

prf_rf_imbalanced <- performance(pr_rf_imbalanced, measure = "prec", x.measure = "rec")
plot(prf_rf_imbalanced, add=TRUE , lty=2, lwd=2)

prf_xgboost_imbalanced <- performance(pr_xgboost_imbalanced, measure = "prec", x.measure = "rec")
plot(prf_xgboost_imbalanced, add=TRUE , lty=3, lwd=2)



aucpr_tree_imbalanced <- performance(pr_tree_imbalanced, "aucpr")
aucpr_tree_imbalanced <- aucpr_tree_imbalanced@y.values[[1]]

aucpr_rf_imbalanced <- performance(pr_rf_imbalanced,"aucpr")
aucpr_rf_imbalanced <- aucpr_rf_imbalanced@y.values[[1]]

aucpr_xgboost_imbalanced <- performance(pr_xgboost_imbalanced, "aucpr")
aucpr_xgboost_imbalanced <- aucpr_xgboost_imbalanced@y.values[[1]]


model_adi <- c(
               paste(" CT: ", round(aucpr_tree_imbalanced,3),sep = " "),
               paste(" RF: ", round(aucpr_rf_imbalanced,3),sep = " "),
               paste(" XB: ", round(aucpr_xgboost_imbalanced,3),sep = " ")
               )

baslik <- paste(" ",model_adi,sep=" ")
legend("bottomleft", legend=baslik, lwd=2, lty=c(1,2,3))





prf_tree_balanced_ROS <- performance(pr_tree_balanced_ROS, measure = "prec", x.measure = "rec")
plot(prf_tree_balanced_ROS, lty=1, lwd=2, main = "ROS")

prf_rf_balanced_ROS <- performance(pr_rf_balanced_ROS, measure = "prec", x.measure = "rec")
plot(prf_rf_balanced_ROS, add=TRUE , lty=2, lwd=2)

prf_xgboost_balanced_ROS <- performance(pr_xgboost_balanced_ROS, measure = "prec", x.measure = "rec")
plot(prf_xgboost_balanced_ROS, add=TRUE , lty=3, lwd=2)



aucpr_tree_balanced_ROS <- performance(pr_tree_balanced_ROS, "aucpr")
aucpr_tree_balanced_ROS <- aucpr_tree_balanced_ROS@y.values[[1]]

aucpr_rf_balanced_ROS <- performance(pr_rf_balanced_ROS, "aucpr")
aucpr_rf_balanced_ROS <- aucpr_rf_balanced_ROS@y.values[[1]]

aucpr_xgboost_balanced_ROS <- performance(pr_xgboost_balanced_ROS, "aucpr")
aucpr_xgboost_balanced_ROS <- aucpr_xgboost_balanced_ROS@y.values[[1]]

model_adi <- c(
               paste(" CT : ", round(aucpr_tree_balanced_ROS,3),sep = " "),
               paste(" RF : ", round(aucpr_rf_balanced_ROS,3),sep = " "),
               paste(" XB : ", round(aucpr_xgboost_balanced_ROS,3),sep = " ")
               )


baslik <- paste(" ",model_adi,sep=" ")
legend("bottomleft", legend=baslik, lwd=2, lty=c(1,2,3))





prf_tree_balanced_SMOTE <- performance(pr_tree_balanced_SMOTE, measure = "prec", x.measure = "rec")
plot(prf_tree_balanced_SMOTE, lty=1, lwd=2, main = "SMOTE")

prf_rf_balanced_SMOTE <- performance(pr_rf_balanced_SMOTE, measure = "prec", x.measure = "rec")
plot(prf_rf_balanced_SMOTE, add=TRUE , lty=2, lwd=2)

prf_xgboost_balanced_SMOTE <- performance(pr_xgboost_balanced_SMOTE, measure = "prec", x.measure = "rec")
plot(prf_xgboost_balanced_SMOTE, add=TRUE , lty=3, lwd=2)



aucpr_tree_balanced_SMOTE <- performance(pr_tree_balanced_SMOTE, measure = "aucpr")
aucpr_tree_balanced_SMOTE <- aucpr_tree_balanced_SMOTE@y.values[[1]]

aucpr_rf_balanced_SMOTE <- performance(pr_rf_balanced_SMOTE, measure = "aucpr")
aucpr_rf_balanced_SMOTE <- aucpr_rf_balanced_SMOTE@y.values[[1]]

aucpr_xgboost_balanced_SMOTE <- performance(pr_xgboost_balanced_SMOTE, measure = "aucpr")
aucpr_xgboost_balanced_SMOTE <- aucpr_xgboost_balanced_SMOTE@y.values[[1]]


model_adi <- c(
               paste(" CT : ", round(aucpr_tree_balanced_SMOTE,3),sep = " "),
               paste(" RF : ", round(aucpr_rf_balanced_SMOTE,3),sep = " "),
               paste(" XB : ", round(aucpr_xgboost_balanced_SMOTE,3),sep = " ")
               )

baslik <- paste(" ",model_adi,sep=" ")
legend("bottomleft", legend=baslik, lwd=2, lty=c(1,2,3))

```

AUC Precision-Recall Eğrisi altında kalan alan hesabının dengesizlik olan veride daha ayırt edici olduğu için bu ölçü de hesaplamaya eklendi.

### Karmaşıklık Matrisi Hesaplanması
 
```{r fig.height=8 }

basliklar = c("CT","RF", "XG")

xtab_tree_imbalanced <- table(as.factor(yhat_tree_imbalanced_class), 
                              test_data_imbalanced$Class)

xtab_rf_imbalanced <- table(as.factor(yhat_rf_imbalanced_class), 
                            test_data_imbalanced$Class)

xtab_xgboost_imbalanced <- table(as.factor(yhat_xgboost_imbalanced_class), 
                                 test_data_imbalanced$Class)


xtab_tree_balanced_ROS <- table(as.factor(yhat_tree_balanced_ROS_class), 
                                   test_data_imbalanced$Class)

xtab_rf_balanced_ROS <- table(as.factor(yhat_rf_balanced_ROS_class), 
                                 test_data_imbalanced$Class)

xtab_xgboost_balanced_ROS <- table(as.factor(yhat_xgboost_balanced_ROS_class), 
                                      test_data_imbalanced$Class)


xtab_tree_balanced_SMOTE <- table(as.factor(yhat_tree_balanced_SMOTE_class), 
                                   test_data_imbalanced$Class)

xtab_rf_balanced_SMOTE <- table(as.factor(yhat_rf_balanced_SMOTE_class), 
                                 test_data_imbalanced$Class)

xtab_xgboost_balanced_SMOTE <- table(as.factor(yhat_xgboost_balanced_SMOTE_class), 
                                      test_data_imbalanced$Class)


kable(xtab_tree_imbalanced)
kable(xtab_rf_imbalanced)
kable(xtab_xgboost_imbalanced) 	

kable(xtab_tree_balanced_ROS)
kable(xtab_rf_balanced_ROS)
kable(xtab_xgboost_balanced_ROS)

kable(xtab_tree_balanced_SMOTE)
kable(xtab_rf_balanced_SMOTE)
kable(xtab_xgboost_balanced_SMOTE)

```

### Performans Metriklerinin Hesaplanması

```{r }
accuracy_tree_imbalanced <- sum(xtab_tree_imbalanced[1], xtab_tree_imbalanced[4]) / 
                            sum(xtab_tree_imbalanced[1:4])

precision_tree_imbalanced <- xtab_tree_imbalanced[4] / 
                             sum(xtab_tree_imbalanced[4], xtab_tree_imbalanced[2])

sensitivity_tree_imbalanced <- xtab_tree_imbalanced[4] / 
                               sum(xtab_tree_imbalanced[4], xtab_tree_imbalanced[3])

specificity_tree_imbalanced <- xtab_tree_imbalanced[1] / 
                               sum(xtab_tree_imbalanced[1], xtab_tree_imbalanced[2])

f1score_tree_imbalanced <- 2 * (sensitivity_tree_imbalanced * precision_tree_imbalanced) /
                               (sensitivity_tree_imbalanced + precision_tree_imbalanced)

f05score_tree_imbalanced <- 1.25 * (sensitivity_tree_imbalanced * precision_tree_imbalanced /
                                   (0.25 * precision_tree_imbalanced + sensitivity_tree_imbalanced))



accuracy_rf_imbalanced <- sum(xtab_rf_imbalanced[1], xtab_rf_imbalanced[4]) / 
                          sum(xtab_rf_imbalanced[1:4])

precision_rf_imbalanced <- xtab_rf_imbalanced[4] / 
                           sum(xtab_rf_imbalanced[4], xtab_rf_imbalanced[2])

sensitivity_rf_imbalanced <- xtab_rf_imbalanced[4] / 
                             sum(xtab_rf_imbalanced[4], xtab_rf_imbalanced[3])

specificity_rf_imbalanced <- xtab_rf_imbalanced[1] / 
                             sum(xtab_rf_imbalanced[1], xtab_rf_imbalanced[2])

f1score_rf_imbalanced <- 2 * (sensitivity_rf_imbalanced * precision_rf_imbalanced) /
                             (sensitivity_rf_imbalanced + precision_rf_imbalanced)

f05score_rf_imbalanced <- 1.25 * (sensitivity_rf_imbalanced * precision_rf_imbalanced /
                                 (0.25 * precision_rf_imbalanced + sensitivity_rf_imbalanced))



accuracy_xgboost_imbalanced <- sum(xtab_xgboost_imbalanced[1], xtab_xgboost_imbalanced[4]) / 
                               sum(xtab_xgboost_imbalanced[1:4])

precision_xgboost_imbalanced <- xtab_xgboost_imbalanced[4] / 
                                  sum(xtab_xgboost_imbalanced[4], xtab_xgboost_imbalanced[2])

sensitivity_xgboost_imbalanced <- xtab_xgboost_imbalanced[4] / 
                                  sum(xtab_xgboost_imbalanced[4], xtab_xgboost_imbalanced[3])

specificity_xgboost_imbalanced <- xtab_xgboost_imbalanced[1] / 
                                  sum(xtab_xgboost_imbalanced[1], xtab_xgboost_imbalanced[2])

f1score_xgboost_imbalanced <- 2 * (sensitivity_xgboost_imbalanced * precision_xgboost_imbalanced) /
                                  (sensitivity_xgboost_imbalanced + precision_xgboost_imbalanced)

f05score_xgboost_imbalanced <- 1.25 * (sensitivity_xgboost_imbalanced * precision_xgboost_imbalanced /
                                      (0.25 * precision_xgboost_imbalanced + sensitivity_xgboost_imbalanced))

				

accuracy_tree_balanced_ROS <- sum(xtab_tree_balanced_ROS[1], xtab_tree_balanced_ROS[4]) / 
                                 sum(xtab_tree_balanced_ROS[1:4])

precision_tree_balanced_ROS <- xtab_tree_balanced_ROS[4] / 
                                  sum(xtab_tree_balanced_ROS[4], xtab_tree_balanced_ROS[2])
                                  
sensitivity_tree_balanced_ROS <- xtab_tree_balanced_ROS[4] / 
                                    sum(xtab_tree_balanced_ROS[4], xtab_tree_balanced_ROS[3])

specificity_tree_balanced_ROS <- xtab_tree_balanced_ROS[1] / 
                                    sum(xtab_tree_balanced_ROS[1], xtab_tree_balanced_ROS[2])

f1score_tree_balanced_ROS <- 2 * (sensitivity_tree_balanced_ROS * precision_tree_balanced_ROS) /
                                    (sensitivity_tree_balanced_ROS + precision_tree_balanced_ROS)

f05score_tree_balanced_ROS <- 1.25 * (sensitivity_tree_balanced_ROS * precision_tree_balanced_ROS /
                                        (0.25 * precision_tree_balanced_ROS + sensitivity_tree_balanced_ROS))	



accuracy_rf_balanced_ROS <- sum(xtab_rf_balanced_ROS[1], xtab_rf_balanced_ROS[4]) / 
                               sum(xtab_rf_balanced_ROS[1:4])

precision_rf_balanced_ROS <- xtab_rf_balanced_ROS[4] / 
                                  sum(xtab_rf_balanced_ROS[4], xtab_rf_balanced_ROS[2])

sensitivity_rf_balanced_ROS <- xtab_rf_balanced_ROS[4] / 
                                  sum(xtab_rf_balanced_ROS[4], xtab_rf_balanced_ROS[3])

specificity_rf_balanced_ROS <- xtab_rf_balanced_ROS[1] / 
                                  sum(xtab_rf_balanced_ROS[1], xtab_rf_balanced_ROS[2])

f1score_rf_balanced_ROS <- 2 * (sensitivity_rf_balanced_ROS * precision_rf_balanced_ROS) /
                                  (sensitivity_rf_balanced_ROS + precision_rf_balanced_ROS)

f05score_rf_balanced_ROS <- 1.25 * (sensitivity_rf_balanced_ROS * precision_rf_balanced_ROS /
                                      (0.25 * precision_rf_balanced_ROS + sensitivity_rf_balanced_ROS))


									 
accuracy_xgboost_balanced_ROS <- sum(xtab_xgboost_balanced_ROS[1], xtab_xgboost_balanced_ROS[4]) /
                                    sum(xtab_xgboost_balanced_ROS[1:4])

precision_xgboost_balanced_ROS <- xtab_xgboost_balanced_ROS[4] / 
                                     sum(xtab_xgboost_balanced_ROS[4], xtab_xgboost_balanced_ROS[2])

sensitivity_xgboost_balanced_ROS <- xtab_xgboost_balanced_ROS[4] / 
                                       sum(xtab_xgboost_balanced_ROS[4], xtab_xgboost_balanced_ROS[3])

specificity_xgboost_balanced_ROS <- xtab_xgboost_balanced_ROS[1] / 
                                       sum(xtab_xgboost_balanced_ROS[1], xtab_xgboost_balanced_ROS[2])

f1score_xgboost_balanced_ROS <- 2 * (sensitivity_xgboost_balanced_ROS * precision_xgboost_balanced_ROS) /
                                       (sensitivity_xgboost_balanced_ROS + precision_xgboost_balanced_ROS)

f05score_xgboost_balanced_ROS <- 1.25 * (sensitivity_xgboost_balanced_ROS * precision_xgboost_balanced_ROS / 
                                           (0.25 * precision_xgboost_balanced_ROS + sensitivity_xgboost_balanced_ROS))


										   
accuracy_tree_balanced_SMOTE <- sum(xtab_tree_balanced_SMOTE[1], xtab_tree_balanced_SMOTE[4]) / 
                                 sum(xtab_tree_balanced_SMOTE[1:4])

precision_tree_balanced_SMOTE <- xtab_tree_balanced_SMOTE[4] / 
                                  sum(xtab_tree_balanced_SMOTE[4], xtab_tree_balanced_SMOTE[2])

sensitivity_tree_balanced_SMOTE <- xtab_tree_balanced_SMOTE[4] / 
                                    sum(xtab_tree_balanced_SMOTE[4], xtab_tree_balanced_SMOTE[3])

specificity_tree_balanced_SMOTE <- xtab_tree_balanced_SMOTE[1] / 
                                    sum(xtab_tree_balanced_SMOTE[1], xtab_tree_balanced_SMOTE[2])

f1score_tree_balanced_SMOTE <- 2 * (sensitivity_tree_balanced_SMOTE * precision_tree_balanced_SMOTE) /
                                    (sensitivity_tree_balanced_SMOTE + precision_tree_balanced_SMOTE)

f05score_tree_balanced_SMOTE <- 1.25 * (sensitivity_tree_balanced_SMOTE * precision_tree_balanced_SMOTE /
                                        (0.25 * precision_tree_balanced_SMOTE + sensitivity_tree_balanced_SMOTE))



accuracy_rf_balanced_SMOTE <- sum(xtab_rf_balanced_SMOTE[1], xtab_rf_balanced_SMOTE[4]) / 
                               sum(xtab_rf_balanced_SMOTE[1:4])

precision_rf_balanced_SMOTE <- xtab_rf_balanced_SMOTE[4] / 
                                sum(xtab_rf_balanced_SMOTE[4], xtab_rf_balanced_SMOTE[2])

sensitivity_rf_balanced_SMOTE <- xtab_rf_balanced_SMOTE[4] / 
                                  sum(xtab_rf_balanced_SMOTE[4], xtab_rf_balanced_SMOTE[3])

specificity_rf_balanced_SMOTE <- xtab_rf_balanced_SMOTE[1] / 
                                  sum(xtab_rf_balanced_SMOTE[1], xtab_rf_balanced_SMOTE[2])

f1score_rf_balanced_SMOTE <- 2 * (sensitivity_rf_balanced_SMOTE * precision_rf_balanced_SMOTE) /
                                  (sensitivity_rf_balanced_SMOTE + precision_rf_balanced_SMOTE)

f05score_rf_balanced_SMOTE <- 1.25 * (sensitivity_rf_balanced_SMOTE * precision_rf_balanced_SMOTE /
                                      (0.25 * precision_rf_balanced_SMOTE + sensitivity_rf_balanced_SMOTE))

										   

accuracy_xgboost_balanced_SMOTE <- sum(xtab_xgboost_balanced_SMOTE[1], xtab_xgboost_balanced_SMOTE[4]) /
                                    sum(xtab_xgboost_balanced_SMOTE[1:4])

precision_xgboost_balanced_SMOTE <- xtab_xgboost_balanced_SMOTE[4] / 
                                     sum(xtab_xgboost_balanced_SMOTE[4], xtab_xgboost_balanced_SMOTE[2])

sensitivity_xgboost_balanced_SMOTE <- xtab_xgboost_balanced_SMOTE[4] / 
                                       sum(xtab_xgboost_balanced_SMOTE[4], xtab_xgboost_balanced_SMOTE[3])

specificity_xgboost_balanced_SMOTE <- xtab_xgboost_balanced_SMOTE[1] / 
                                       sum(xtab_xgboost_balanced_SMOTE[1], xtab_xgboost_balanced_SMOTE[2])

f1score_xgboost_balanced_SMOTE <- 2 * (sensitivity_xgboost_balanced_SMOTE * precision_xgboost_balanced_SMOTE) /
                                       (sensitivity_xgboost_balanced_SMOTE + precision_xgboost_balanced_SMOTE)

f05score_xgboost_balanced_SMOTE <- 1.25 * (sensitivity_xgboost_balanced_SMOTE * precision_xgboost_balanced_SMOTE /
                                           (0.25 * precision_xgboost_balanced_SMOTE + sensitivity_xgboost_balanced_SMOTE))


```

### Doğruluk Değerleri

```{r fig.height=6 }

accuracy_imbalanced <- c(
                 round(accuracy_tree_imbalanced,3),
                 round(accuracy_rf_imbalanced,3),
                 round(accuracy_xgboost_imbalanced,3)
                 )

accuracy_balanced_ROS <- c(
                 round(accuracy_tree_balanced_ROS,3), 
                 round(accuracy_rf_balanced_ROS,3),
                 round(accuracy_xgboost_balanced_ROS,3)
                 )

accuracy_balanced_SMOTE <- c(
                 round(accuracy_tree_balanced_SMOTE,3), 
                 round(accuracy_rf_balanced_SMOTE,3),
                 round(accuracy_xgboost_balanced_SMOTE,3)
                 )


dogruluk_df <- data.frame(basliklar, accuracy_imbalanced,accuracy_balanced_ROS,accuracy_balanced_SMOTE )
kable(dogruluk_df)
```

### Precision Değerleri

```{r fig.height=6 }

precision_imbalanced <- c(
                 round(precision_tree_imbalanced,3),
                 round(precision_rf_imbalanced,3),
                 round(precision_xgboost_imbalanced,3)
                 )

precision_balanced_ROS <- c(
                 round(precision_tree_balanced_ROS,3), 
                 round(precision_rf_balanced_ROS,3),
                 round(precision_xgboost_balanced_ROS,3)
                 )

precision_balanced_SMOTE <- c(
                 round(precision_tree_balanced_SMOTE,3), 
                 round(precision_rf_balanced_SMOTE,3),
                 round(precision_xgboost_balanced_SMOTE,3)
                 )


precision_df <- data.frame(basliklar, precision_imbalanced,precision_balanced_ROS,precision_balanced_SMOTE )
kable(precision_df)
```

### Sensitivity 

```{r fig.height=6 }

sensitivity_imbalanced <- c(
                 round(sensitivity_tree_imbalanced,3),
                 round(sensitivity_rf_imbalanced,3),
                 round(sensitivity_xgboost_imbalanced,3)
                 )

sensitivity_balanced_ROS <- c(
                 round(sensitivity_tree_balanced_ROS,3), 
                 round(sensitivity_rf_balanced_ROS,3),
                 round(sensitivity_xgboost_balanced_ROS,3)
                 )

sensitivity_balanced_SMOTE <- c(
                 round(sensitivity_tree_balanced_SMOTE,3), 
                 round(sensitivity_rf_balanced_SMOTE,3),
                 round(sensitivity_xgboost_balanced_SMOTE,3)
                 )


sensitivity_df <- data.frame(basliklar, sensitivity_imbalanced,sensitivity_balanced_ROS,sensitivity_balanced_SMOTE )
kable(sensitivity_df)
```

### Specificity 

```{r fig.height=6 }

specificity_imbalanced <- c(
                 round(specificity_tree_imbalanced,3),
                 round(specificity_rf_imbalanced,3),
                 round(specificity_xgboost_imbalanced,3)
                 )

specificity_balanced_ROS <- c(
                 round(specificity_tree_balanced_ROS,3), 
                 round(specificity_rf_balanced_ROS,3),
                 round(specificity_xgboost_balanced_ROS,3)
                 )

specificity_balanced_SMOTE <- c(
                 round(specificity_tree_balanced_SMOTE,3), 
                 round(specificity_rf_balanced_SMOTE,3),
                 round(specificity_xgboost_balanced_SMOTE,3)
                 )


specificity_df <- data.frame(basliklar, specificity_imbalanced,specificity_balanced_ROS,specificity_balanced_SMOTE )
kable(specificity_df)
```

### F1 Score 

```{r fig.height=6 }

f1score_imbalanced <- c(
                 round(f1score_tree_imbalanced,3),
                 round(f1score_rf_imbalanced,3),
                 round(f1score_xgboost_imbalanced,3)
                 )

f1score_balanced_ROS <- c(
                 round(f1score_tree_balanced_ROS,3), 
                 round(f1score_rf_balanced_ROS,3),
                 round(f1score_xgboost_balanced_ROS,3)
                 )

f1score_balanced_SMOTE <- c(
                 round(f1score_tree_balanced_SMOTE,3), 
                 round(f1score_rf_balanced_SMOTE,3),
                 round(f1score_xgboost_balanced_SMOTE,3)
                 )


f1score_df <- data.frame(basliklar, f1score_imbalanced,f1score_balanced_ROS,f1score_balanced_SMOTE )
kable(f1score_df)
```

### F0.5 Score

```{r fig.height=6 }

f05score_imbalanced <- c(
                 round(f05score_tree_imbalanced,3),
                 round(f05score_rf_imbalanced,3),
                 round(f05score_xgboost_imbalanced,3)
                 )

f05score_balanced_ROS <- c(
                 round(f05score_tree_balanced_ROS,3), 
                 round(f05score_rf_balanced_ROS,3),
                 round(f05score_xgboost_balanced_ROS,3)
                 )

f05score_balanced_SMOTE <- c(
                 round(f05score_tree_balanced_SMOTE,3), 
                 round(f05score_rf_balanced_SMOTE,3),
                 round(f05score_xgboost_balanced_SMOTE,3)
                 )


f05score_df <- data.frame(basliklar, f05score_imbalanced,f05score_balanced_ROS,f05score_balanced_SMOTE )
kable(f05score_df)
```

### PR-AUC

```{r fig.height=6 }

aucpr_imbalanced <- c(
                 round(aucpr_tree_imbalanced,3),
                 round(aucpr_rf_imbalanced,3),
                 round(aucpr_xgboost_imbalanced,3)
                 )

aucpr_balanced_ROS <- c(
                 round(aucpr_tree_balanced_ROS,3), 
                 round(aucpr_rf_balanced_ROS,3),
                 round(aucpr_xgboost_balanced_ROS,3)
                 )

aucpr_balanced_SMOTE <- c(
                 round(aucpr_tree_balanced_SMOTE,3), 
                 round(aucpr_rf_balanced_SMOTE,3),
                 round(aucpr_xgboost_balanced_SMOTE,3)
                 )


aucpr_df <- data.frame(basliklar, aucpr_imbalanced,aucpr_balanced_ROS,aucpr_balanced_SMOTE )
kable(aucpr_df)
```

### ROC AUC

```{r fig.height=6 }

auc_imbalanced <- c(
                 round(auc_tree_imbalanced,3),
                 round(auc_rf_imbalanced,3),
                 round(auc_xgboost_imbalanced,3)
                 )

auc_balanced_ROS <- c(
                 round(auc_tree_balanced_ROS,3), 
                 round(auc_rf_balanced_ROS,3),
                 round(auc_xgboost_balanced_ROS,3)
                 )

auc_balanced_SMOTE <- c(
                 round(auc_tree_balanced_SMOTE,3), 
                 round(auc_rf_balanced_SMOTE,3),
                 round(auc_xgboost_balanced_SMOTE,3)
                 )


auc_df <- data.frame(basliklar, auc_imbalanced,auc_balanced_ROS,auc_balanced_SMOTE )
kable(auc_df)
```

